【裁判字號】    98,交訴,355
【裁判日期】    981229
【裁判案由】    肇事逃逸罪
【裁判全文】
臺灣臺中地方法院刑事判決             98年度交訴字第355號
公  訴  人  臺灣臺中地方法院檢察署檢察官
被      告  丙○○
                    （現另案
上列被告因肇事逃逸案件，經檢察官提起公訴（98年度偵字第27
415號），被告於準備程序中就被訴事實為有罪之陳述，經告以
簡式審判之旨，並聽取意見後，本院合議庭裁定由受命法官獨任
進行簡式審判程序，判決如下：
    主    文
丙○○駕駛動力交通工具肇事，致人受傷而逃逸，累犯，處有期
徒刑柒月。
    犯罪事實
一、丙○○前曾於民國96年間因搶奪、竊盜等案件，經臺灣嘉義
    地方法院以96年度訴字第597號刑事判決分別判處有期徒刑6
    月、6月、6月、6月、6月、2月，應執行有期徒刑1年10月，
    於96年8月27日確定；又於96年間因詐欺案件，經臺灣嘉義
    地方法院以96年度簡上字第232號刑事判決判處有期徒刑4月
    ，減為有期徒刑2月，於96年10月29日確定；嗣上開二案經
    定應執行刑為有期徒刑2年，於98年3月20日假釋付保護管束
    ，至98年7月12日假釋期滿未經撤銷假釋，其未執行之刑，
    以已執行論而執行完畢。丙○○猶不知悔改，先於98年10月
    14日19時14分許，在臺中市○區○○路39號前，持其所有之
    自備鑰匙，竊取林家鈺（起訴書誤載為徐翌嘉）所有之車牌
    號碼FT2-392號重型機車，得手後，隨即以上開重型機車作
    為代步之工具（丙○○所涉上開竊盜犯行，現由本院另以98
    年度訴字第3934號刑事案件審理中）。嗣丙○○於98年10月
    15日上午11時許，騎乘上開竊得之車牌號碼FT2-392號重型
    機車，由臺中市○區○○街沿公園路往自由路（由西向東）
    方向行駛，於行經臺中市○區○○路19之33號前時，本應注
    意車前狀況，並隨時採取必要之安全措施，且汽車超車時應
    於前車左側保持半公尺以上之間隔超過，行至安全距離後，
    再顯示右方向燈駛入原行路線，而依當時情形天候晴、日間
    自然光線、路面鋪裝柏油、乾燥、無缺陷、無障礙物、視距
    良好，對於車前各人、車之動態當能確切掌握等情況，並無
    不能注意之情事，竟疏未注意及此，在未保持安全間隔下，
    仍逕自超越沿同向直行由乙○○所騎乘之自行車，致其所騎
    乘之上開重型機車車頭與乙○○所騎乘之自行車車前籃子發
    生碰撞，乙○○因而人車倒地，並受有臉擦傷、小腿擦傷之
    傷害（過失傷害部分未據告訴）。詎丙○○於肇事後，未報
    警處理或留在現場守候採取救護措施，竟基於肇事逃逸之犯
    意，逕自騎乘上開重型機車逃逸。嗣因乙○○身體受有傷害
    ，經路人撥打電話通知救護車前來救助及通知警方到場處理
    ，而由目擊民眾告知肇事機車之車牌號碼為FT2-392號，迄
    於98年10月20日經警循線查悉上情。
二、案經臺中市警察局第一分局報請臺灣臺中地方法院檢察署檢
    察官偵查起訴。
    理    由
一、訊據被告丙○○對於上開犯罪事實坦承不諱，核與其於警詢
    時、偵訊中供述相符，並經被害人葉蕙芬於警詢時指述明確
    ，且經證人林家鈺於警詢時指陳無訛，復有車號查詢重型機
    車車籍1份、臺中市○○○道路交通事故初步分析研判表1紙
    、道路交通事故現場圖1紙、道路交通事故調查報告表（一
    ）、（二）各1份、照片共8張及澄清綜合醫院診斷證明書1
    紙在卷可稽，綜上，被告自白與事實相符，其肇事逃逸之行
    為，事證明確，洵堪認定。
二、核被告所為，係犯刑法第185條之4之肇事逃逸罪。查被告前
    曾於96年間因搶奪、竊盜等案件，經臺灣嘉義地方法院以96
    年度訴字第597號刑事判決分別判處有期徒刑6月、6月、6月
    、6月、6月、2月，應執行有期徒刑1年10月，於96年8月27
    日確定；又於96年間因詐欺案件，經臺灣嘉義地方法院以96
    年度簡上字第232號刑事判決判處有期徒刑4月，減為有期徒
    刑2月，於96年10月29日確定；嗣上開二案經定應執行刑為
    有期徒刑2年，於98年3月20日假釋付保護管束，至98年7月
    12日假釋期滿未經撤銷假釋，其未執行之刑，以已執行論而
    執行完畢之事實，有臺灣高等法院被告前案紀錄表及臺灣臺
    中地方法院檢察署刑案資料查註紀錄表各1份在卷可參，其
    受有期徒刑之執行完畢後，5年以內再故意犯本案有期徒刑
    以上之罪，為累犯，應依刑法第47條第1項之規定，加重其
    刑。爰審酌被告肇事後棄被害人於不顧，被害人受傷之程度
    及被告犯後坦承犯行，態度良好等一切情狀，量處如主文所
    示之刑，以資懲儆。
據上論斷，應依刑事訴訟法第273條之1第1項，第299條第1項前
段，刑法第185條之4、第47條第1項，判決如主文。
本案經檢察官甲○○到庭執行職務
中    華    民    國    98    年    12    月    29    日
                    交通法庭  法  官  周瑞芬
以上正本證明與原本無異。
如不服本判決應於收受判決後10日內向本院提出上訴書狀，並應
敘述具體理由；其未敘述上訴理由者，應於上訴期間屆滿後20日
內向本院補提理由書（均須按他造當事人之人數附繕本）「切勿
逕送上級法院」。
                              書記官  孫立文
中    華    民    國    98    年    12    月    29    日
附錄本案論罪科刑法條
刑法第185條之4：
  駕駛動力交通工具肇事，致人死傷而逃逸者，處6月以上5年以
  下有期徒刑。


司法院資訊處製作；財團法人民間司法改革基金會備份。
